# 订制材料报废如何处理

提问人：zhuzlcn6 时间：2018-05-30 17:01:54
有个工程项目，已经验收完成，但余留了一批该工程订制的材料需报废清理，想问各位大侠对于这种情况下的报废应该进项目的成本还是进管理费用？材料的清理不会很及时，如果是进成本就会产生项目验收成本结转后再补确认成本的情况，而且可能会跨年。这种情况下的补确认成本是否合理？

回答人：chenyiwei
订制的材料需报废清理，说明并未形成工程实体，其成本不是在建工程达到预定可使用状态的必要支出，故应予以费用化处理，在确定无使用价值时转入营业外支出处理。

提问人：zhuzlcn6 时间：2018-05-31 09:15:40
版主，我所说的工程项目是指我们公司为客户提供的工程建设项目，我们需要确认收入和成本，不是我们公司自已的在建工程项目。
这样的订制材料报废还是要进费用而不入成本吗？

回答人：chenyiwei
看金额大小及是否合理和可预见（例如在报价时已纳入考虑）。较大、不可预见的损失还是营业外支出。